# 出资入股问题，请教陈版

提问人：lbwl 时间：2011-11-21 18:12:36
有个公司注册资本 1000 万，累计亏损 800 万，净资产 200 万，现在有个人想出资占10%，我想问问那个人应该出资多少，我想了想净资产为 200 万（假设评估后也是 200 万），那么那个人应该出资200/0.9 0.1=22 就可以了，但是这样的话如果按注册资本算的话就不够了，因为注册资本占 10% 应该是 1000 ？ 0.9 0.1=111万，现在又点迷糊，这种应该怎么算呢

回答人：chenyiwei
可以考虑：此人先以现金出资 22 万，取得 22 万元的实收资本份额；然后其他股东按其他股东的相对股权比例零对价转让 89 万元实收资本份额给此人，转让后所占的实收资本份额为 111 万，占 10 ％。但涉及税务风险，需要与主管税务机关充分沟通。